臺灣臺北地方法院刑事判決　　　　　　100年度審易字第273號
公　訴　人　臺灣臺北地方法院檢察署檢察官
被　　　告　江震紘
上列被告因違反毒品危害防制條例案件，經檢察官提起公訴（10
0 年度毒偵字第1784號、第2657號），被告就被訴事實為有罪之
陳述，本院裁定以簡式審判程序審理，判決如下：
    主  文
江震紘施用第二級毒品，累犯，處有期徒刑陸月，如易科罰金，
以新臺幣壹仟元折算壹日；又施用第二級毒品，累犯，處有期徒
刑陸月，如易科罰金，以新臺幣壹仟元折算壹日。應執行有期徒
刑拾月，如易科罰金，以新臺幣壹仟元折算壹日。
    事  實
一、江震紘前因施用毒品案件，經國防部北部地方軍事法院桃園
    分院以93年度桃聲字第130 號裁定送觀察、勒戒後，認無繼
    續施用毒品之傾向，於民國94年12月28日執行完畢釋放出所
    ，並經國防部北部地方軍事法院桃園分院檢察署以93年度園
    檢甲字第225 號為不起訴處分確定；於99年5 月間，再因施
    用第二級毒品案件，經臺灣板橋地方法院以99年度簡字第62
    30號刑事判決判處有期徒刑5 月確定（下稱案）；於97年
    10月3 日，因加重竊盜案件，經臺灣士林地方法院以97年度
    審易字第596 號刑事判決判處有期徒刑6 月確定，並於98年
    9 月2 日因易科罰金執行完畢（就本案構成累犯）；於98年
    間，因過失傷害案件經臺灣基隆地方法院以100 年度基交簡
    字第29號刑事判決判處有期徒刑2 月確定（下稱案）；於
    99年5 月間，因詐欺案件經本院以100 年度簡字第1712號刑
    事判決判處有期徒刑5 月確定（下稱案）；於99年9 月間
    ，因施用第二級毒品案件經臺灣板橋地方法院以99年度簡字
    第9541號刑事判決判處有期徒刑5 月確定（下稱案）；於
    99年10月間，因施用第二級毒品案件經臺灣板橋地方法院以
    100 年度簡字第275 號刑事判決判處有期徒刑6 月確定（下
    稱案）；於99年11月，因施用第二級毒品案件經本院以10
    0 年度簡字第1042號刑事判決判處有期徒刑6 月確定（下稱
    案）；於99年12月至100 年1 月間，因施用第二級毒品案
    件經臺灣士林地方法院以100 年度審易字第405 號刑事判決
    判處有期徒刑7 月確定（下稱案）。上述案到案四罪
    經本院以100 年度聲字第2625號刑事裁定應執行有期徒刑1
    年2 月確定在案；而案至案經臺灣士林地方法院以100
    年度聲字第1738號刑事裁定應執行有期徒刑1 年4 月確定在
    案，於100 年6 月5 日入監執行迄今。
二、詎江震紘猶不知悔改，復基於施用第二級毒品甲基安非他命
    之意，於99年12月27日晚間7 時許，在新北市中和區友人家
    中，向朋友取得甲基安非他命而持有，復將之置於玻璃球內
    ，以燒烤生煙吸聞方式，施用甲基安非他命1 次，並將吸食
    器丟棄；又於100 年5 月8 日晚間7 時許，在新北市新莊區
    友人家中（起訴書誤載為在臺北市河堤邊），向朋友取得甲
    基安非他命而持有，復將之置於玻璃球內，以燒烤生煙吸聞
    方式，施用甲基安非他命1 次，並將吸食器丟棄。嗣分別於
    99年12月29日下午2 時50分許，為警於新北市○○區○○街
    200 號查獲，及於100 年5 月9 日，因屬列管毒品調驗人口
    到警局採驗尿液檢體，始查知上情。
三、案經新北市政府警察局中和第一分局及臺北市政府警察局中
    山分局報請臺灣臺北地方法院檢察署檢察官偵查起訴。
    理  由
一、按除被告所犯為死刑、無期徒刑、最輕本刑為3 年以上有期
    徒刑之罪或高等法院管轄第一審案件者外，於法院準備程序
    進行中，被告先就被訴事實為有罪之陳述時，審判長得告知
    被告簡式審判程序之旨，並聽取當事人、代理人、辯護人及
    輔佐人之意見後，裁定進行簡式審判程序；且受命法官行準
    備程序，與法院或審判長有同一之權限；又簡式審判程序之
    證據調查，不受刑事訴訟法第159 條第1 項、第161 條之2
    、第161 條之3 、第163 條之1 及第164 條至第170 條規定
    之限制，刑事訴訟法第273 條之1 第1 項、第279 條第2 項
    前段、第273 條之2 分別定有明文。本案被告所為，係犯死
    刑、無期徒刑、最輕本刑為3 年以上有期徒刑以外之罪，其
    於準備程序中就被訴事實為有罪之陳述，經法官告知簡式審
    判程序之旨，並聽取公訴人、被告之意見後，認為適宜進行
    簡式審判程序，依刑事訴訟法第273 條之1 第1 項規定，裁
    定進行簡式審判程序，合先敘明。
二、上揭事實業據被告於本院審理中坦承不諱，且有台灣檢驗科
    技股份有限公司濫用藥物檢驗報告（見100 年度毒偵字第18
    12號卷第6 頁）及台灣尖端先進生技醫藥股份有限公司濫用
    藥物檢驗報告（見100 年度毒偵字第2657號卷第3 頁）各1
    份在卷可參，核與被告之自白相符。又依毒品危害防制條例
    於92年7 月9 日修正公布，並自93年1 月9 日施行，而依修
    正後之規定，僅限於「初犯」及「5 年後再犯」兩種情形，
    始應先經觀察、勒戒或強制戒治程序。倘被告於5 年內已再
    犯，經依法追訴處罰，縱其第3 次再度施用毒品之時間，在
    初犯經觀察、勒戒或強制戒治執行完畢釋放5 年以後，已不
    合於「5 年後再犯」之規定，且因已於「5 年內再犯」，顯
    見其再犯率甚高，原實施觀察、勒戒或強制戒治，已無法收
    其實效，即應依該條例第10條處罰（最高法院95年度第7 次
    刑事庭會議決議參照）。查被告曾有事實欄所載之施用毒品
    情形，有刑案資料查註紀錄表及臺灣高等法院被告前案紀錄
    表各1 份附卷可稽，其於94年12月28日因執行觀察勒戒無繼
    續施用傾向釋放後五年內之99年5 月間，又再因施用第二級
    毒品案經臺灣板橋地方法院以99年度簡字第6230號刑事判決
    判處有期徒刑5 月確定在案，故本案施用毒品犯行已屬「3
    犯以上」，非屬「初犯」及「5 年後再犯」之情形，依上開
    說明，自應逕予以論罪科刑。故本案事證明確，被告犯行洵
    堪認定，應依法論科。
三、按甲基安非他命係毒品危害防制條例第2 條第2 項第2 款所
    規定之第二級毒品，不得非法持有、施用。核被告所為，均
    係犯毒品危害防制條例第10條第2 項之施用第二級毒品罪。
    被告持有第二級毒品之低度行為，分別為施用之高度行為所
    吸收，均不另論罪。被告先後2 次施用毒品犯行，犯意各別
    ，行為互殊，應分論併罰。被告有如事實欄所載之前科，有
    刑案資料查註紀錄表及臺灣高等法院被告全國前案紀錄表各
    1 份在卷可查，其於有期徒刑執行完畢後，五年內故意再犯
    本案有期徒刑以上之罪，為累犯，應依刑法第47條第1 項之
    規定，加重其刑。爰審酌被告曾有多次施用毒品犯行，雖經
    觀察、勒戒及刑罰之執行，仍未能斷戒施用毒品惡習，顯見
    其戒治意志不堅，缺乏勒戒動機，本應從重量刑，惟念其施
    用毒品係對己身殘害，未造成他人具體危害，復參酌其犯罪
    之動機、目的、手段、生活狀況、智識程度及檢察官求處有
    期徒刑各8 月等一切情狀，分別量處如主文之刑，並諭知易
    科罰金之折算標準及定其應執行之刑，以示儆懲。
據上論斷，應依刑事訴訟法第299 條第1 項前段、第273 條之1
第1 項，毒品危害防制條例第10條第2 項，刑法第11條、第41條
第1 項前段、第8 項、第47條第1 項、第51條第5 款，判決如主
文。
本案經檢察官翁偉玲到庭執行職務。
中    華    民    國   100    年    11    月    9     日
                  刑事第二十一庭  法  官  林勇如
上正本證明與原本無異。
如不服本判決應於收受送達後10日內向本院提出上訴書狀，並應
敘述具體理由；其未敘述上訴理由者，應於上訴期間屆滿後20日
內向本院補提理由書（均須按他造當事人之人數附繕本）「切勿
逕送上級法院」。
                                  書記官  葉潔如
中    華    民    國   100    年    11    月    9     日
附錄：本案論罪科刑法條全文
毒品危害防制條例第10條
施用第一級毒品者，處6 月以上5 年以下有期徒刑。
施用第二級毒品者，處3 年以下有期徒刑。